【裁判字號】    98,易,599
【裁判日期】    990630
【裁判案由】    竊盜
【裁判全文】
臺灣雲林地方法院刑事判決               98年度易字第599號
公  訴  人  臺灣雲林地方法院檢察署檢察官
被      告  甲○○
被      告  己○○
被      告  戊○○
上  一  人
選任辯護人  吳光中律師
被      告  丁○○
                      9號
被      告  乙○○
上列被告等因竊盜案件，經檢察官提起公訴（98年度偵字第4901
號），及移送併辦（98年度偵字第5451號），本院判決如下︰
    主  文
甲○○犯結夥攜帶兇器毀壞安全設備竊盜罪，處有期徒刑壹年陸
月。緩刑伍年，並應按如附件調解筆錄所示之時間、方式支付臺
塑石化股份有限公司如附件調解筆錄所示之金額。
己○○犯結夥攜帶兇器毀壞安全設備竊盜罪，處有期徒刑壹年陸
月。緩刑伍年，並應按如附件調解筆錄所示之時間、方式支付臺
塑石化股份有限公司如附件調解筆錄所示之金額。
戊○○犯結夥攜帶兇器毀壞安全設備竊盜罪，處有期徒刑壹年陸
月。緩刑伍年，並應按如附件調解筆錄所示之時間、方式支付臺
塑石化股份有限公司如附件調解筆錄所示之金額。
丁○○犯結夥竊盜罪，處有期徒刑壹年。緩刑伍年，並應按如附
件調解筆錄所示之時間、方式支付臺塑石化股份有限公司如附件
調解筆錄所示之金額。
乙○○犯結夥竊盜罪，處有期徒刑陸月，如易科罰金，以新臺幣
壹仟元折算壹日。緩刑伍年，並應按如附件調解筆錄所示之時間
、方式支付臺塑石化股份有限公司如附件調解筆錄所示之金額。
    事  實
一、戊○○（綽號「大胖」）係設於雲林縣麥寮鄉三盛村臺塑工
    業園區1-1 號之「臺塑石化股份有限公司」（下稱臺塑石化
    公司）六輕廠區烯烴二廠（OL-2廠）所僱用之技術員，因得
    知該廠廢料暫存場堆放1 批臺塑石化公司所有之鋼鐵材質廢
    爐管，而於98年08月上旬告知甲○○（原名李江庫，綽號「
    阿庫」），甲○○得悉後，即提議竊取該批廢爐管變賣換現
    ，並邀集己○○（原名廖皎棠，綽號「廖白」）共同商議，
    甲○○、己○○、戊○○遂共同基於為自己不法所有之犯意
    聯絡，計劃以拖板車進入上開廠區暫存廠竊取該批廢爐管變
    賣。先由甲○○於98年08月20日前之某日，在不詳地點，向
    不知情之真實姓名年籍不詳綽號「大仔」之成年男子，以每
    日新臺幣（下同）10,000元之代價租用車牌號碼不詳之拖板
    車2 輛；己○○則負責於不詳時間，在雲林縣崙背鄉天山電
    子遊藝場，僱請具有犯意聯絡之真實姓名年籍不詳綽號「K
    如」等2 名成年男子擔任拖板車之駕駛；另外再由甲○○於
    不詳時、地邀集具有犯意聯絡之丁○○（綽號「阿明」、「
    阿仁」）於前揭六輕廠區外擔任把風之人員。戊○○、甲○○、己○○等人於找妥上開把風人員、拖板車及拖板車司機
    之後，戊○○、甲○○、己○○、丁○○、綽號「K 如」之
    成年男子及另1 名真實姓名年籍不詳之成年男子即共同基於
    意圖不法所有之犯意聯絡，結夥3 人以上，於98年08月23日
    凌晨某時許，戊○○、甲○○、己○○、丁○○、綽號「K
    如」之成年男子及另1 名真實姓名年籍不詳之成年男子共同
    前往臺塑石化公司六輕廠區，丁○○即先至該六輕廠區位於
    堤防邊外環道之東南門把風接應，而戊○○、甲○○、己○○、綽號「K 如」之成年男子及另1 名真實姓名年籍不詳之
    成年男子等5 人則至該六輕廠區○○○ 路管制門，由甲○○
    持客觀上足供作為兇器使用之破壞剪1 支下車（未扣案）將
    用以拴住該南6 路管制門之安全設備鐵鍊剪斷破壞，並負責
    在附近把風，另綽號「K 如」之拖板車駕駛及另1 名真實姓
    名年籍不詳之拖板車司機，則駕駛前揭2 輛拖板車搭載己○○、戊○○於同日（即23日）凌晨02時42分許一同進入該廠
    區，於凌晨02時47分至堆放上揭廢爐管之暫存廠，然因搬運
    過程不順，己○○、戊○○及另2 名拖板車司機便決定先藏
    匿在該廠區內伺機而動；戊○○遂撥打電話通知甲○○上情
    ，甲○○隨即與丁○○先行離去。嗣於翌日（即24日）凌晨
    ，己○○、戊○○及另2 名拖板車司機見有機可乘，即駕駛
    該六輕廠區內之堆高機，以將廢爐管放在墊板上，再用堆高
    機將廢爐管搬運至拖板車上之方式，竊取臺塑石化公司所有
    之(一)長度8636mm、管徑（OD）63.5、材質25Cr+3 5Ni、單支
    重量92公斤之廢爐管40支、(二)長度4203mm、管徑（OD）63.5
    、材質35 Cr+45Ni、單支重量46.23 公斤之廢爐管10 0支、
    (三)長度1300mm、管徑（OD）114.3 、材質35Cr +45Ni 、 單
    支重量26.38 公斤之廢爐管168 支、(四)太空包4 包合計重
    1.5 公噸等物得手（價值據臺塑石化公司之稱約為
    5,181,556 元），戊○○遂於同日（即24日）凌晨4 時許撥
    打電話通知甲○○要將上揭竊得之廢爐管等物品運出場區，
    甲○○即再邀集具有犯意聯絡之丁○○至臺塑石化公司六輕
    廠區附近接應把風，並約不知情之歐信宏（綽號「信宏」，
    已歿）陪同，丁○○則另約具有犯意聯絡之乙○○一同前往
    該六輕廠區附近把風，渠等遂分別負責在長春大連化工公司
    廠外堤防道路、該六輕廠區之東南門、南門等處把風。己○○、戊○○及2 名拖板車司機等4 人竊取得手後，於同日（
    即24日）凌晨04時27分許從該六輕廠區○○○ 路管制門離開
    。得手後，甲○○另於不詳時、地先行交付70,000元、50,0
    00元予綽號「K 如」等2 名拖板車司機，作為渠等參與本次
    竊盜之報酬。嗣於同年月26日，己○○欲至臺南地區銷贓，
    遂於同日（即26日）某時許通知甲○○一起押車前往，己○○先以每輛拖板車9,000 元之代價，向嘉豪貨運有限公司、
    友立環保企業有限公司租用2 輛拖板車，並僱請不知情之拖
    板車司機駕駛拖板車，甲○○則以5,000 元之代價另行租用
    堆高機將竊得之廢爐管搬運至嘉豪貨運有限公司及友立環保
    企業有限公司所有之2 輛拖板車上，己○○即搭乘上開拖板
    車，甲○○則駕駛車牌號碼不詳之休旅車搭載丁○○跟隨拖
    板車南下，惟休旅車途中故障，己○○乃自行搭乘拖板車至
    設於臺南市安南區○○○道○ 段22號之「穩泰鑫有限公司」
    （下稱穩泰鑫公司），而於同日（即26日）15時21分、15時
    44分將上開竊得之廢爐管等物，以每公斤155 元、合計共3,
    837,955 元之價格，販售予不知情之穩泰鑫公司經營者莊順
    泰。甲○○、己○○、戊○○等人再於同日（即26日）晚間
    ，在己○○所開設位於雲林縣崙背鄉新厝地區之工廠朋分贓
    款，由己○○分得400,000 元、戊○○分得300,000 元、丁○○分得120,000 元，甲○○除分得300,000 元外，另得12
    0,000 元填補其先前所墊付之款項，餘款則作為甲○○、己○○、戊○○等人開設公司之開辦費用，而朋分殆盡。丁○○嗣後再交付3,000 元予乙○○作為把風之報酬。嗣經臺塑
    石化公司技術員林慰明報警處理，臺塑石化公司烯烴保養廠
    副廠長彭昇龍、課長曾亮彩透過監視器畫面發現戊○○有
    重嫌而告知承辦員警，經警持本院核發之搜索票至甲○○位
    於雲林縣崙背鄉崙前村面前厝21號之住處搜索，扣得甲○○
    所書寫之帳目分配表1 張、現金58,000元，員警持本院核發
    之搜索票至戊○○位於雲林縣二崙鄉○○村○○路14號之住
    處搜索扣得現金219,500 元，及臺灣雲林地方法院檢察署檢
    察官指揮員警拘提戊○○、己○○等人到案，始悉上情。
二、案經臺塑石化公司訴由雲林縣警察局臺西分局報告臺灣雲林
    地方法院檢察署檢察官偵查起訴。
    理  由
壹、程序部分：
    被告甲○○、己○○、戊○○、丁○○、乙○○於準備程序
    中，先就上開犯罪事實為有罪之陳述，且所犯係死刑、無期
    徒刑、最輕本刑為3 年以上有期徒刑以外之罪，經本院告知
    簡式審判程序之旨，並聽取檢察官及被告之意見後，本院合
    議庭依刑事訴訟法第273 條之1 第1 項之規定，裁定由法官
    1 人獨任進行簡式審判程序。是本案之證據調查，依刑事訴
    訟法第273 條之2 規定，不受同法第159 條第1 項、第161
    條之2 、第161 條之3 、第163 條之1 及第164 條至第170
    條規定之限制，合先敘明。
貳、實體部分：
一、認定犯罪事實所憑之證據及理由：
  (一)上開犯罪事實，業據被告甲○○、己○○、戊○○、丁○○
    、乙○○均坦承不諱，核與證人彭昇龍、曾亮彩、林慰明於
    警詢時證述臺塑石化公司之爐管遭竊情節相符（見臺灣雲林
    地方法院檢察署98年度偵字第4901號《下稱98偵4901 號 》
    卷第130 頁至第136 頁、第139 頁至第140 頁），復經證人
    莊順泰於警詢證述被告己○○於98年08月26日下午有載運不
    鏽鋼管1 批來賣，價錢共計3,837,955 元等情屬實（見98偵
    4901號卷第56頁至第57頁），並有現場及監視錄影翻拍照片
    共36張（見98偵4901號卷第212 頁至第228 頁）、監視器畫
    面查看紀錄、爐管損失統計表、帳目分配表、穩泰鑫公司過
    磅單、現金支出傳票各1 份在卷可稽（見98偵4901號卷第20
    3 頁至第204 頁、第209 頁、第16頁、第58頁），足徵被告
    甲○○、己○○、戊○○、丁○○、乙○○前揭自白均應屬
    實情。再參諸卷附被告己○○所使用之門號0000000000號行
    動電話、被告甲○○所使用之門號0000000000、0000000000
    號行動電話、被告戊○○所使用之門號0000000000號行動電
    話、被告丁○○所使用之門號0000000000號行動電話、被告
    乙○○所使用之門號0000000000號行動電話之通聯紀錄（見
    98偵4901號卷第154 頁至第160 頁、第163 頁至第169 頁、
    第172 頁至第180 頁、第182 頁至第197 頁），可知於98年
    08月23日凌晨至08月24日凌晨，被告己○○、甲○○、戊○○間通聯頻繁，被告丁○○與甲○○亦互有通聯，且4 人之
    基地台位置在雲林縣麥寮鄉，而於98年08月24日凌晨被告丁○○與乙○○亦有密切之聯繫，且2 人之基地台位置亦均在
    雲林縣麥寮鄉，益徵被告甲○○、己○○、戊○○、丁○○
    、乙○○等5 人自白犯罪與事實相符，堪予採信。
  (二)起訴書雖認被告甲○○於98年08月24日凌晨有約與其有同一
    犯意聯絡之歐信宏（綽號「信宏」，已歿）參與，負責把風
    ，而共同犯下本案犯行云云。惟歐信宏於警詢時堅決否認有
    參與本案竊盜犯行，辯稱98年08月24日與被告甲○○之通話
    主要是甲○○叫伊去請執照接六輕工作，伊於98年08月24日
    因心情難過，有至六輕路靠近長春大連那看人釣魚，被告甲○○有欠伊錢，最近有還伊20萬元等語（見98偵4901號卷第
    119 頁至第120 頁）。經查，被告戊○○於98年09月17日警
    詢時雖供述：伊有參與本件竊盜案，共犯伊認識的有甲○○
    、己○○、歐信宏等語（見98偵4901號卷第66頁），惟被告
    戊○○於同日偵訊時即供稱：伊對於外面有無安排把風不是
    很了解等語（見98偵4901號卷第79頁至第80頁），是被告戊○○對於歐信宏是否確實有負責把風，而共同參與本件竊盜
    犯行並不清楚，尚難憑被告戊○○警詢之供述，即認歐信宏
    確實有起訴書所載之把風行為；復依卷附被告甲○○、丁○○所使用前揭行動電話之通聯紀錄（見98偵4901號卷第164
    頁至第167 頁、第189 頁至第190 頁），雖顯示歐信宏所使
    用之0000000000號行動電話於98年08月24日與被告甲○○所
    使用之前揭行動電話及被告丁○○所使用之上開行動電話互
    有聯繫，然單由通聯紀錄並無法勾勒出歐信宏係在傳達有其
    他車輛經過之訊息給被告甲○○或丁○○知悉，而從事把風
    行為；另被告甲○○於98年09月17日警詢及偵訊時供述：98
    年08月24日凌晨伊叫歐信宏到伊上班地點長春大連化工外堤
    防邊，歐信宏在現場陪我們聊天，看人家釣魚，伊給歐信宏
    30萬元是伊欠他之債務，不算是歐信宏參與竊盜案件之贓款
    ，且實際上伊只給歐信宏20萬元等語（見98偵4901號卷第18
    頁、第20頁、第32頁），被告甲○○於本院審理時亦供稱：
    給歐信宏的錢是伊欠他的錢，非要分給他的贓款等語（見本
    院卷第48頁背面），是依被告甲○○上開供述，亦無從得知
    歐信宏是否確實有負責把風，而有參與本件竊盜犯行；此外
    ，卷內亦無證據可資佐證歐信宏確實與被告甲○○就本案有
    犯意之聯絡，從事把風行為，從而，尚難認歐信宏與被告甲○○就本案有犯意聯絡，起訴書及併辦意旨書之認定容或有
    誤，應予更正。
  (三)綜上所述，足認被告甲○○、己○○、戊○○、丁○○、乙○○之犯行，事證已臻明確，均堪認定。
二、論罪科刑部分：
  (一)按刑法第321 條第1 項第3 款之攜帶兇器竊盜罪，係以行為
    人攜帶兇器竊盜為其加重條件，此所謂兇器，其種類並無限
    制，凡客觀上足以對人之生命、身體、安全構成威脅，具有
    危險性之兇器均屬之，且只須行竊時攜帶此種具有危險性之
    兇器為已足，並不以攜帶之初有行兇之意圖為必要（最高法
    院79年台上字第5253號判例參照）。又按結夥3 人以上之犯
    罪，應以在場共同實施或在場參與分擔實施犯罪之人為限（
    最高法院76年台上字第7210號判例參照）。再所謂「其他安
    全設備」，指門扇牆垣以外，依通常觀念足認防盜之一切設
    備而言，如門鎖、窗戶等，準此，為防盜另外裝設之鐵鍊，
    自屬「其他安全設備」。查被告甲○○所攜帶之破壞剪1 支
    雖未扣案，惟既可將鐵鍊剪斷破壞，必屬銳利鐵質物品之利
    器，且依坊間剪刀設計均係前端尖銳之鐵器，質地堅硬鈍重
    ，如持該銳利鐵質物品朝向人之身體攻擊揮舞，對於他人之
    生命、身體均造成嚴重威脅，客觀上自可供作兇器使用，殆
    無疑義。被告甲○○、己○○、戊○○及另2 名拖板車司機
    等人一同至臺塑石化公司六輕廠區○○ 路管制門，推由被告
    甲○○下車持客觀上足供作為兇器使用之破壞剪1 支剪斷臺
    塑六輕石化公司六輕廠區用以拴住南6 路管制門之安全設備
    鐵鍊進而侵入行竊之犯行，核被告甲○○、己○○、戊○○
    所為，均係犯刑法第321 條第1 項第2 款、第3 款、第4 款
    之結夥三人以上攜帶兇器毀壞安全設備竊盜罪。被告丁○○
    、乙○○對於被告甲○○持破壞剪1 支破壞臺塑石化公司六
    輕廠區○○ 路管制門並不知情，在臺塑石化公司六輕廠區附
    近負責把風，且知悉包括其自身，共有3 人以上參與行竊之
    犯行，核被告丁○○、乙○○，均係犯刑法第321 條第1 項
    第4 款之結夥三人以上竊盜罪。另公訴人對於被告己○○、
    戊○○攜帶兇器毀壞安全設備竊盜部分，於起訴書雖漏引刑
    法第321 條第2 款、第3 款條文；對被告甲○○毀壞安全設
    備竊盜部分，於起訴書雖漏引刑法第321 條第2 款條文，惟
    均已於起訴事實欄載明該犯罪事實，本院業已將刑法第321
    條第3 款罪名告知被告己○○、戊○○使其等知悉，復本院
    雖未將刑法第321 條第2 款罪名告知被告甲○○、己○○、
    戊○○，然本院已就被告甲○○、己○○、戊○○共同攜帶
    兇器毀壞安全設備竊盜犯行予以調查，被告甲○○、己○○
    、戊○○及其辯護人業已為充分辯論，當無礙於被告甲○○
    、己○○、戊○○防禦權之行使，本院自應予以審理，附此
    敘明。
  (二)又按共同正犯之意思聯絡，原不以數人間直接發生者為限，
    即有間接之聯絡者，亦包括在內。如甲分別邀約乙、丙犯罪
    ，雖乙、丙間彼此並無直接之聯絡，亦無礙於其為共同正犯
    之成立（最高法院77年台上字第2135號判例意旨參照）。查
    被告甲○○、己○○、戊○○係就盜取廢爐管之犯行商議後
    ，再由被告己○○負責聯繫綽號「K 如」等2 名拖板車司機
    ；被告甲○○負責聯繫被告丁○○；被告丁○○負責連絡被
    告乙○○，是被告己○○與被告丁○○及乙○○、被告戊○○與被告丁○○及乙○○、被告甲○○與被告乙○○均無直
    接進行犯罪謀議，然依前揭判例意旨，被告等人間既屬間接
    聯絡竊盜犯罪，仍應論以共同正犯。是被告甲○○、己○○
    、戊○○、丁○○、乙○○、綽號「K 如」之成年男子及另
    1 名真實姓名年籍不詳之成年男子間對本件竊盜犯行，均具
    有犯意聯絡及行為分擔，應依刑法第28條之規定論以共同正
    犯。
  (三)爰審酌被告甲○○、己○○、戊○○、丁○○、乙○○均正
    值青壯之年，竟不知憑恃己力，戮力工作，付出勞力、時間
    掙取金錢，反圖謀不勞而獲，竊取他人財物，價值觀念非無
    偏差，竊得之爐管變賣予穩泰鑫公司之重量高達24,761公斤
    ，價值甚鉅，造成告訴人臺塑石化公司損失5,181,556 元，
    犯罪所生侵害非屬輕微，惟慮及被告5 人於警詢、偵查及本
    院審理期間均坦承犯行，配合偵審程序，知所悔悟，均係初
    犯，並與告訴人已達成和解，約定以附件調解筆錄所示方式
    分期償還告訴人5,181,556 元，並已實際支付第一期賠償金
    額200,000 元予告訴人，有本院調解筆錄1 份在卷可佐（見
    本院卷第122 頁正面至第124 頁正面），告訴人代理人丙○○於本院審理時僅表示依法判決等語（見本院卷第166 頁背
    面），再參以渠等之犯罪動機、手段、於本件竊盜之分工情
    形，被告甲○○、戊○○、己○○為本案主謀，所得之利益
    較多，而被告丁○○係受被告甲○○之邀集擔任把風人員，
    分得120,000 元，被告乙○○更僅係受被告丁○○之邀集擔
    任1 日之把風人員，亦僅獲取3,000 元之利益，所得利益甚
    微，被告丁○○、乙○○均非主犯，被告甲○○自承家中尚
    有父母親、小孩、具有高職畢業學歷，被告己○○自承家中
    尚有父母親、爺爺、太太、2 個小孩、具有高職畢業學歷，
    被告戊○○自承家中尚有父母親、2 個小孩、具有高職畢業
    學歷，被告丁○○自承家中尚有父母親、具有國中畢業學歷
    ，被告乙○○自承家中尚有母親、2 位兄長、具有國中畢業
    學歷，被告丁○○、乙○○，所受學校教育有限等一切情狀
    ，分別量處如主文所示之刑，被告乙○○之部份，並諭知易
    科罰金之折算標準，以示懲儆。另公訴人雖對被告甲○○具
    體求刑判處有期徒刑1 年3 月，被告己○○、戊○○、丁○○具體求刑判處1 年2 月，惟本院審酌上情認以對被告甲○○、己○○、戊○○、丁○○分別量處如主文所示之刑為適
    當，公訴人對被告甲○○、己○○、戊○○之求刑，核屬過
    輕，對被告丁○○之求刑，核屬過重，附此敘明。
  (四)末查，被告甲○○、己○○、戊○○、丁○○、乙○○等5
    人前均未曾受有期徒刑以上刑之宣告，有臺灣高等法院被告
    前案紀錄表各1 份在卷可參，其等因一時失慮而觸犯法令，
    犯後已坦承犯行，深具悔意，並與告訴人達成和解，本院認
    其等經此教訓後，應均能知所警惕而無再犯之虞，且被告5
    人自99年06月起，於每月20日須依調解內容連帶給付60,000
    元予告訴人，被告5 人均須繼續努力工作以償還上述賠償金
    額，倘宣付執行所宣告之刑，對於告訴人獲得賠償毫無俾益
    ，此亦非告訴人所樂見，本院綜合前情，認上開對被告5 人
    宣告之刑以暫不執行為當，爰均依刑法第74條第1 項第1款
    之規定，各併予宣告緩刑5 年，以勵來茲，用啟自新。另按
    緩刑宣告，得斟酌情形，命犯罪行為人向被害人支付相當數
    額之財產或非財產上之損害賠償，刑法第74條第2 項第3 款
    亦有明定。查被告5 人於99年05月03日與告訴人成立調解，
    有本院調解筆錄1 份可參（見本院卷第122 頁至第124 頁）
    ，為確保被告5 人能誠實履行調解內容，以確實收緩刑之功
    效，並維護告訴人權益，爰依前揭規定，諭知被告5 人應履
    行如附件調解筆錄所示內容，又依刑法第74條第4 項規定該
    損害賠償得為民事強制執行名義。被告5 人若未依附件調解
    筆錄所示之內容履行，向告訴人支付款項，因而違反上開事
    項，情節重大時，依刑法第75條之1 第1 項第4 款規定，得
    撤銷其緩刑宣告，併此說明。
三、沒收部分：
    至未扣案之破壞剪1 把，雖係供本件竊盜犯罪所用之物，然
    無法證明係被告甲○○、己○○、戊○○或其他共犯所有，
    又非違禁物，本院依法自無從諭知沒收；另扣案之帳目分配
    表1 紙，雖為被告甲○○所有，然僅係於竊盜得手後之處分
    贓物行為所用之物，無證據證明係供本件竊盜罪所用、犯罪
    預備之物或因犯罪所得之物，又非違禁物，爰不為沒收之諭
    知；又自被告甲○○前開住處所扣案之現金58,000元，自被
    告戊○○上揭住處所查扣之現金219,500 元，被告甲○○、
    戊○○於本院審理時均否認其等所扣案之現金係為本件竊盜
    所得之贓款（見本院卷第111 頁背面），復查無證據足以證
    明上開扣案之現金即為被告甲○○、戊○○為本件竊盜所得
    之財物，又非違禁物，爰均不宣告沒收，附此敘明。
據上論斷，應依刑事訴訟法第273 條之1 第1 項、第299 條第1
項前段，刑法第321 條第1 項第2 款、第3 款、第4 款、第28條
、第41條第1 項前段、第74條第1 項第1 款、第2 項第3 款，判
決如主文。
本案經檢察官魏偕到庭執行職務。
中    華    民    國    99    年    6     月    30    日
                  刑事第六庭    法  官  陳佩怡
以上正本證明與原本無異。
如不服本判決應於收受判決後10日內向本院提出上訴書狀，並應
敘述具體理由；其未敘述上訴理由者，應於上訴期間屆滿後20日
內向本院補提理由書（均須按他造當事人之人數附繕本）。「切
勿逕送上級法院」。
                                書記官  林佳慧
中    華    民    國    99    年    6     月    30    日
附錄本案論罪科刑法條全文：
刑法第321條第1項
犯竊盜罪而有左列情形之一者，處6 月以上、5 年以下有期徒刑
：
一、於夜間侵入住宅或有人居住之建築物、船艦或隱匿其內而犯
    之者。
二、毀越門扇、牆垣或其他安全設備而犯之者。
三、攜帶兇器而犯之者。
四、結夥三人以上而犯之者。
五、乘火災、水災或其他災害之際而犯之者。
六、在車站或埠頭而犯之者。

司法院資訊處製作；財團法人民間司法改革基金會備份。
